【裁判字號】    97,簡上,500
【裁判日期】    971231
【裁判案由】    毀損
【裁判全文】
臺灣臺北地方法院刑事判決             97年度簡上字第500號
上  訴  人
即  被  告  乙○○
                      樓
上列上訴人因毀損案件，不服本院97年度簡字第3680號中華民國
97年9月23日第一審簡易判決（起訴案號：臺灣臺北地方法院檢
察署97年度偵字第12178號），提起上訴，本院管轄之第二審合
議庭判決如下：
    主  文
上訴駁回。
乙○○緩刑貳年。
    事  實
一、乙○○與甲○○分為臺北市中正區○○○路○段110巷20 號
    4樓及3樓住戶，乙○○明知甲○○在其所居住之上址3樓房
    屋後方加蓋，並在加蓋平台放置塑膠浪板，竟為便利後門開
    啟及修理裝置於戶外之熱水器，即基於毀棄他人器物之故意
    ，在民國96年10月17日至97年2月農曆過年前的某2日，接續
    將乙○○所有之塑膠浪板拆毀丟棄，足以生損害於甲○○。
二、案經甲○○訴由臺灣臺北地方法院檢察署檢察官偵查後聲請
    以簡易判決處刑。
    理  由
一、上開犯罪事實，業據被告乙○○於警詢及偵查中坦白承認（
    見97年度他字第1226號卷第11至13頁、第29、30頁），核與
    證人即告訴人甲○○證述情節相符（見同他字卷第29頁），
    並有照片7張在卷可資佐證（見同他字卷第20頁背面至第22
    頁），足認被告自白與事實相符，可以採信。又被告雖於上
    訴本院後辯稱是告訴人的浪板過高云云，惟告訴人於被告住
    處上方加蓋浪板是否過高而有侵害被告之房屋所有權情事，
    被告應循民事程序解決之，其捨此不為，擅自拆卸告訴人所
    有物品，即有不法犯意，並不因此而減免其應負之毀損罪罪
    責甚明，被告上開辯解並不足採。本件事證業已明確，被告
    犯行堪以認定。
二、核被告所為，係犯刑法第354條之毀損罪。被告係出於一毀
    棄他人器物之故意，而分2次將告訴人甲○○所有之前揭塑
    膠浪板拆毀丟棄，僅成立單純一罪。原審以被告犯罪事證明
    確，引用刑法第354條、第42條第3項規定，並審酌被告被告
    並無犯罪前科紀錄，有臺灣高等法院被告前案紀錄表在卷可
    稽，其係為能推開其住處後門及修理裝置於戶外之熱水器而
    拆毀丟棄告訴人安裝於前揭平台之塑膠浪板之犯罪動機、目
    的、手段，犯罪所生損害、犯罪後尚能坦承犯行，態度尚稱
    良好等一切情狀，量處被告罰金新臺幣壹萬元，並諭知易服
    勞役之折算標準，核其認事用法均無不合，量刑亦稱妥適。
    上訴人即被告上訴意旨以是告訴人的浪板影響過高侵害其房
    屋所有權伊無毀損故意而否認犯罪，指摘原判決不當，請求
    撤銷改判，自無理由，應予駁回。又被告前未曾受有期徒刑
    以上刑之宣告，因一時失慮，偶罹刑典，且已與告訴人達成
    和解並履行完畢（有收據一紙在卷為憑），已見悔意，經此
    偵審程序及刑之宣告後，應知警惕而無再犯之虞，本院因認
    暫不執行其刑為當，予以宣告緩刑二年，用啟自新。
據上論斷，應依刑事訴訟法第455條之1第1項、第3項、第368條
，刑法第74條第1項第1款，判決如主文。
本案經檢察官許鈺茹到庭執行職務
中    華    民    國    97    年    12    月    31    日
                  刑事第十五庭  審判長法  官  廖紋妤
                                      法  官  吳麗英
                                      法  官  孫惠琳
以上正本證明與原本無異。
不得上訴
                                      書記官  郭錦賢
中    華    民    國    97    年    12    月    31    日


司法院資訊處製作；財團法人民間司法改革基金會備份。
